Inventaris van het archief van de Nederlandse Federatie Jeugd- en Jongerenwerk, 1945-1987
Nationaal Archief, Den Haag
- NJG-NFJJ ARCHIEF, III.
  - Nederlandse Federatie Jeugd- en Jongerenwerk
    - NFJJ, 1980
      - 601 +531.600 820, 183
      - 830-927, 184
      - 927.100-927.200, 185
      - 927.400-940.100, 186
      - 941-941.700, 187
      - 941.800-943 jan./juni, 188
      - 943 juli/dec.-945, 189
      - 946-951, 190
      - 952-970, 191
    - NFJJ, 1981
      - 000-160, 192
      - 100-130.100, 193
      - 150-240.300, 194
      - 241-321, 195
      - 322-330.100, 196
      - 331-331.150, 197
      - 331.160-334, 198
      - 334.100-336.250, 199
      - 336.260-338.220, 200
      - 340-360.100, 201
      - 370-370.110, 202
      - 370.300-410.300, 203
      - 420-520.200, 204
      - 531, 205
      - 531-531.200, 206
      - 531.300-601, 207
      - 602-927, 208
      - 927.100-927.1.1, 209
      - 927.1.3-928.3.1, 210
      - 932-941.3.1, 211
      - 941.3.3-942, 212
      - 943-951, 213
      - 945-951, 214
      - 952-980, 215
    - NFJJ, 1982
      - 030-130 jan./juni, 216
      - 130 juli/dec.-232, 217
      - 234-322, 218
      - 323-311 jan./juni, 219
      - 331 juli.dec.-331.230, 220
      - 331.240-338.220, 221
      - 340-370 jan./juni, 222
      - 370 juli/dec.-370.110 jan/juni, 223
      - 370.110 mei/dec.-370.300, 224
      - 400-531, 225
      - 531 aug./dec.-531.100, 226
      - 531.200-602, 227
      - 621-922, 228
      - 923-927.100 jan./juni, 229
      - 927.100 juli/dec.-927.1.3., 230
      - 927.400-928.300, 231
      - 932-941, 232
      - 941.100-942, 233
      - 943, 234
      - 944-951, 235
      - 952-970, 236
    - NFJJ, 1983
      - 000-120.100, 237
      - 130-234, 238
      - 242-331, 239
      - 331.120-338.210, 240
      - 338.220-370, 241
      - 370 jan./juli-370.110 febr./juni, 242
      - 370.110 juli/dec.-410.300, 243
      - 420-531, 244
      - 531.100-910.400, 245
      - 911-928.300, 246
      - 932-941, 247
      - 941.100-941.600 zonder map, 248
      - 941.600-942 jan./juli, 249
      - 942 aug./dec.-943, 250
      - 944-952, 251
      - 952.100-970, 252
    - NFJJ, 1984
      - 000-130, 253
      - 130.100-234, 254
      - 240.100-330, 255
      - 331-331.240, 256
      - 331.270-353.300, 257
      - 353.400-370.100, 258
      - 370.110, 259
      - 370.300-420, 260
      - 531, 261
      - 531.100-900.100, 262
      - 910.400-926.200, 263
      - 926.300-928.200, 264
      - 932 jan./juni, 265
      - 932 juli/dec.-941, 266
      - 941.100-941.600, 267
      - 941.700-942, 268
      - 943, 269
      - 944-951, 270
      - 952-953, 271
      - 954-970, 272
  - Restant Documentatie Christelijke Jeugdraad
    - Diverse Stukken, 273
      Momentopname (over prot.chr. jongerenbladen, 1973
      Leadershop training course (Fed. Calvinist Youthclubs Australia)
      Creativiteit (scriptie van J. Roos staffunctionaris CJV), 1971
      Open Jeugdwerk in Nederland (lezing van J. Kierkels van de Katholieke Instuif Nederland gehouden voor het Jong David Fonds in België), 1961.
      Documentatiemap Hongercongres, 1970
      Ora et Labora (rapport over Werkende Jongeren in Amsterdam), 1970
      The Youth Service and education in Britain (Unesco Youth Institute) 1972
      Teenager Europa (brochure voor jonge mensen over de Europese eenheid, Ton Oosterhuis) 1964.
      Jaarverslag 65/66 van de Vereninging van Beroepskrachten in het Gereformeerd Bijzonder Jeugd en Gezinswerk
      Werkgroep Voorbereiding vakbonden (oproep tot een algemene vereniging van beroeopskrachten in het jeugdwerk), 1967
      Persbericht en Informatie Bulletin van de Beroepsorganisatie Soc. Cult. Werk. 1969.
      Concept-beroepscode voor de Kultureel Werker, 1972.
      Zendingsgids voor onderwijs en jeugdwerk (Onderwijs Zendingscommissie) ca. 1958.
      Taizé Jongerenconcilie (Service Centrum Levensvorming jeugd- en jongeren), 1974.
      Rapport situatie jeugd 16-24 j. in de Gereformeerde Kerk te Amsterdam door de Jeugdcommissie, 1970.
      Rapport Kerk en Jeugd (Gen. Synode Amsterdam), 1970.
      Conferentieverslag Evangelisatie-Jeugdwerk, 1969.
      De Gereformeerde jeugd in NO Overijssel (rapport Stichting Ger. Soc. Instituut), 1955.
      Jeugd en gezin in Kerk en dorp (rapport aan de interclassicale Commissie van de Gereformeerde Kerken - Noord-Groningen), 1959. (Rapport St. Ger. Soc. Instituut).
      Enquete Gereformeerde Jeugd in Nederland, 1945/1955. (rapport Re. en Soc. Instituut der VU).
    - Diverse Stukken, 274
      CBS statistiek vrije jeugdvorming
      Rijksregeling Subsidiéring jeugdwerk OKW 1955
      Alg. regeling en rijksregeling subsidiëring kampen en internaten sociale jeugdzorg OKW 1953
      Jeugdwerk in de landen van het verdrag van Brussel, Staatsdrukkerij, 1952
      Jeugdvorming en volksontwikkeiling (teksten van 8 radiocauseriëen in regeringsuitzendingen), 1956
      De gemeenten en het jeugdwerk (Blauwe Reeks VNG), 1957
      Rijksregeling subsidiëring jeugd- en jongerenwerk, 1970. CRM
      Jeugdwerk in Nederland 1959, rapport OKW
      Inleidingen studiedagen minder ontwikkelde gebieden, georganiseerd door NJG, NSR, Verbond Wetenschappelijke Onderzoekers -Jaarverslagen Gereformeerde Jeugd Raad 1955, 1957-1968
      Jaarverslagen Hervomde Jeugd Raad, 1956, 1959, 1963-1964, 1966-1969, 1971-1972
      Kader en werkmateriaal Hervomde Jeugd Raad (Documentatieblad, Informatieblad, 12 brochures uit de jaren vijftig en zestig
      Diverse uitgaven van de Nederlands Gereformeerde Jeugdraad uit de jaren vijftig en zestig
    - Diverse Stukken, 275
      Vijfbrochures van de Nederlands Gereformeerde Jeugdraad, Buurtwijk dorpscentra 1956, 20 gesprekken 1956, Jeugd onder de loep 1958, Vormingswerk voor de bedrijfsjeugd 1961, Een dozijn is meer dan twaalf 1960, Kerk en Jeugdwerk 1961, Auteurs H. van Riessen, res, J. Foret.
      Vier nota,s publicaties van de Nederlandse Gereformeerde Jeugd Raad:
      Verslag NGJR Congres 1959, functie van de groep in het jeugdvormingswerk.
      Onderzoek naar het gebruik van nieuwe werkwijzen van de Gereformeerde jeugdverenigingen, 1961.
      Gemeentevorming in het gereformeerd bijzonder jeugd- en gezinswerk 1966
      Problemen rondom de eigen aard van het gereformeerde jeugdwerk 1966
      Jaarverslagen Christelijke Jeugd Raad 1968-1972
      Publicaties Christelijke Jeugd Raad:
      Statuten en huishoudelijk reglement CJR
      Taak en functie van de CJR
      Commentaar CJR, CJV, LCGJ op de concept subsidieregel;ing jeugd- en jongerenwerk 1970
      Commentaar CJR op het Memorandum voorbeereiding wetgeving Maatschappelijk en Cultureel Welzijn, 1971
      Werken onder één dak. Publicatie tgv de ingebruikneming van de Drieburg, 1971
      Materiaal tbv de persconferentie bij de ingebruikneming van de Drieburg, 1971
      Jaarverslag 1971 De Drieburg
      Nota afdeling Vormingswerk LCGJ, 1970
    - Diverse Stukken, 276
      Jaarverslagen Katholieke Jeugdraad 1963-1970
      Beleidsplannen KJR 1964-1967, 1969-1970
      Publicaties Oecumenische Jeugd Raad. Jaarverslagen 1961, 1962-1964, 1966-1967. Werkkampen etc. 1969. Oecumenisch Jongeren congres 1967 Rotterdam
      Jaarverslagen Raad voor de Jeugdvorming 1956-1964
      Brochures over de Raad voor Jeugdvorming
    - Diverse Stukken, 277
      Uitgaven Moderne Jeugd Raad. Brochures over de MJR, 1950. Jaarversl. MJR 1964-1965. Jaarkrant, 1971. Twee verslagen van gehouden conferenties, 1962. Exemplaar Bestek nr. 4/5 1959. Kaderblad MJR, Onderwerp: Verandering van AJC naar experiment "Ruimtë. Brochure voor leden van de Tweede Kamer, 1971
      Brochure van het Jeugd- en Jongerencentrum "Ruimte" over Leidersscholing voor het kinderwerk van "Ruimte"
      Twee nota's van het NKJJ
      Jaarverslagen NKJJ, 1972-1973
      And Now To Morrow, rapport YMCA tgv het 100-jarig bestaan in 1955
      Zeit der Prüfung, bericht aan de 22e wereldcongerentie van de YMCA, 1955
      Rapport der Polnische Verband Soz. Jugens (ZMS), 1968
    - Diverse Stukken, 278
      Publicaties mbt werkmateriaal van de Bond van Meisjesverenigningen op Gereformeerde grondslag, alsmede van deze Bond samen met de bond van Jongelingsverenigingen op Gereformeerde grondslag, 1952-1959
      Instructieboekjes Bond van Gereformeerde Jeugdverenigingen, 1954, 1960-1961
      Jaarverslagen en Jaarboek van de Bond van Meisjesverenigingen op Gereformeerde grondslag, 1954-1955, 1957-1958, 1957-1958
      Op weg naar het feest, 1963-1988, jubileum uitgave van de Bond van Gereformeerde Jeugdverenigingen
      Drie maal zilver. Gedenkboek 75 jaar Jongelingsverenigingen op Gereformeerde grondslag, 1884-1959]
      Jaarverslagen van de Bond van Gereformeerde Jeugdverenigingen, 1959-1967, jaarverslag van de afdeling Noord-Holland, 1961-1962
      Rapporten Meisjesverenigingen op Gereformeerde grondslag, 1953-1954, 1956-1958
      Statistiek 1956, overzicht ledentallen over de periode, 1939-1954
    - Diverse Stukken, 279
      Rapport GJV's anno 1970
      Rapport Taakverbreding en reorganisatie van de Gereformeerde Jeugdverenigingen. Publicaties over deze reorganisatie en de nieuwe organisatie (LCGJ) ten behoeve van de afdelingen
      Jaarverslagen LCGJ, 1965-1966, 1972, 1973
      Werkmateriaal LCGJ, 1965-1966, 1972-1973
      Nota's over: vormingscentra, kaderwerk, 1967, reisgids, kamppraet, etc.
      Verslagen jaarvergaderingen GJO's, 1933, 1950-1951, 1953-1954, 1956, 1958, 1968
      Werkmateriaal voor GJO's, uitgaven van de Bond van Gereformeerde Jeugdorganisaties, jaren vijftig.
    - Diverse Stukken, 280
      Schriftelijke filmcursus Gereformeerd Jeugdcentrum, 1969
      Kadermateriaal Klimroos clubwerk en Ridderclubwerk, Gereformeerde evangelisatei jeugdclubs
      Jaarverslagen Gereformeerd Jeugdcentrum "De Witte Hei", 1951-1954, 1957
      Zangbundel, uitgave De Witte Hei, 1958
      De lof van het Kamp, uitgave De Witte Hei, 1958
      Lekenspelen, uitgave De Witte Hei
      Verslag van een samenspraak tussen twee predikanten, uitgave De Witte Hei, 1959
      Rapport 1953: Methodiek, Kadervorming, overgang club naar vereniging, Mede uitgever Ger. Jeugdcentrum
    - Diverse Stukken, 281
      Publicaties Evangelisch Herstel en Opbouw jaren vijftig en zestig
      Drie nummers van het kamderblad Positief van EHO, 1959
      Jaarverslagen Doopsgezinde Jeugd Centrale, 1970-1972
      Referaat door B. Buddingh, diredteur AMVJ, 1969
      AMVJ, Blauwdruk voor een Nationale Raad voor het jeugd- en jongerenwerk, 1970
      Wissels op de toekomst, VCJC rapport, 1969
      Jaarverslagen Nederlands Christelijke Plattelands Jongeren, 1973-1974. Jaarverslag KNJBTB, 1964. Jaarverslag KJM, 1964-1965
      Publicatie KJB Levensschool, 1954
    - Diverse Stukken, 282
      Rapporten en brochures van de Katholieke Nationale Stichting voor Bijzonder gezinsen jeugdwerk; 1963-1966
      Jaarverslagen Kath. Nat. St. Bijz. Gez. en jw. 1960-1962
      1e jaarverslag Salco 1969, statuten Salcol.
      Jaarverslagen Ned. Lutherse Jeugd Bond, 1961-1971, kampfolder 1964
      Jaarverslagen De Arend en De Zeemeeuw Rotterdam: 1966-1973. Herdenkingsboekjes 35 jaar De Arend en 20 jaar De Zeemeeuw
    - Diverse Stukken, 283
      Jaarverslag CJVF, 1956
      Jaarverslagen CJV, 1961-1967, 1969-1973
      CJV reispockets 1965-1966, Zomerwerkgids, 1964, Enkele nummers van De Klepel, blad voor CJV bestuursleden 1967. Folder over het werk van het CJV
      CJV gids Gastvrije huizen met onformatie over jeugdherbergen, vakantiehuizen enz.
      Twee nummers van De Schakel, blad voor kader van de Prot. Chr. Jongeren Gemeenschap in Limburg, 1965, 1967
      Vier themamappen van het CJV D1-D4 begin van een langere serie. Catalogus YMCA shop
    - Jaarverslagen:, 284
      AjC 1953-1954. Nota over Jeugd- en Jongerencentrum Ruimte
      Christelijk Ger. Jongelingsver. in Ned. 1972-1973
      HGJB 1972-1973
      Ned. Ver. voor jongeren Union 1965 en een mededelingenblad van dec. 1965
      YWCA, 1971
      CJVF, 1920-1970
      NPGN, 1960-1964
      NCJP, 1969-1971, en een folder
      Ned. Gidsenbeweging, 1968
      Herdenkingsboekje 50 jaar NPV 1960, Spelregesls NPV, Wenken voor leiders van padvinders, vertaling Jan Schaap
      NPV nota's:
      Padvinderij en politiek 1950, Handreiking vor zomerkampen 1971, Enquete onder prot. Chr. groepen in de NPV, 1971
      Beginselprogramma/Werkplan VCJC, 1933
      3 gestencilde nota's van het Mumanistisch Jongeren Centrum 1971-1973
    - Jaarverslagen Chr. Soc. jongeren organisatie Werkende Jeugd, 1955-1956, 1959, 1962-1968; 285
      Beleidsplan, 1974
      Programma van aktie, 1970
      Jaarverslagen KWJ, 1969, 1971
      KWJ onderzoek leerlingwezen, 1971
      Blauwe boekje, 1968
      NVV Jongeren contact
      Actieprogramma, 1969
      Plan beter onderwijs, 1970
      Nota arbeids en onderwijssituatie werkende jongeren, 1970
      Woonrecht werkende jongeren, 1973
      Gezamenlijke nota's van Werkende Jeugd- KWJ, NVVjc:
      Dag werkende jongeren, 1950
      Zwartboek werkende jongeren en politiek, 1969
      Zwartboek werkende jongeren, 1969
      Reactie op CRM nota Jeugdbeleid, 1969
      Subsidie beleid discrimineert werkende jongeren, reactie op concept-subsidieregeling, 1970
    - Jaarverslagen Provinciale en Regionale centra van het Gereformeerde Jeugdwerk, 1960-1971; 286
      Jaarverslagen Provinciale Jeugdraden van Zuid-Holland, Limburg, Gelderland, Friesland, Utrecht, 1958-1975
      Jaarverslagen Jeugdhavens Amsterdam uit de jaren zestig
    - Diverse Stukken, 287
      Jaarverslagen van plaatselijke en regionale jeugdraden uit de jaren zestig
      Jaarverslagen plaatselijke gereformeerde jeugdraden uit de jaren zestig
      Verslagen en rapporten van Provinciale Centra van het Ger. jeugdwerk
      Enkele onderzoeksrapporten Amsterdam
    - Diverse Stukken, 288
      Catalogus Film en Jeugd
      Congresverslag Kinderfilm in Nederland, 1957
      Jaarverslagen Film en Jeugd, 1965, 1967
      Nota Jeugdwerk en VHMO, 1953-1954, origineel getypt exemplaar
      NJG onderzoek?
      Jaarverslagen Ruimte voor de Jeugd, 1961-1969
      Verslagen van de 10- 11- en 12e congerentie inzake kindervakantiewerk periode 1960-1962, georganiseerd door Stichting Recreatie
      Herdenkingsboek 20 jaar Jeugd Rode Kruis 1946-1966
      Beleidsnota HJR, 1975, informatie nr. 3, 1971, van de HJR
      Verslag van een experiment vakantiewerk voor wel en niet gehandicapte jongeren, 1972
      Een tiental diverse publicaties van protestants christelijke jeugd organisaties
    - Restant documentatiemateriaal NFJJ/NJG., 289
      Uitgeselecteerd in feb. 1988. ivm reorganisatie en op hande zijnde verhuizing naar Utrecht
      Rapport Het Dilemma subcultuur-studenten-beweging, NCSV, 1973
      Rapport Ontwikkeling Pardiso, 1969-1970
      Verslag van de MJR conferentie verstedelijking en jeugdgedrag, 1966
      Kerkelijk jeugdwerk en Welzijnsbeleid, HGJB, 1981
      Verslag van het NJG congres Jeugd vraagt Ruimte gehouden op 5 april 1963 in Groningen, (congres was aanzet tot oprichting van Stichting Ruimte voor de Jeugd)
      Dux juli-aug., 1970 Leeftijdsgrenzen (nav NJG congres De Bezem door de leeftijdsgrenzen ivm 25-jarig bestaan)
      In woord en daad, gedenkboek 40 jarig bestaan van de Bond voor Ger. Jeugdorganisatie, 1955
      Brochure Op weg naar kamp en bivak, uitg. NJG, 1950
      Toespraken van HM koningin Juliana voor de Nederlandse jeugd, 1953, 1955, Leidraad ter bespreking van de tekst van de toespraken in groepen
      Toespaken gehouden bij de viering van het 20 jarig bestaan van de NJG in 1965
      Afscheidsrede van N.O. Steenbeek als voorzitter van de NJG, 1964
      Jaarverslagen 5 jaar NJG, 1950, 10 jaar NJG, 1955
      Rijkssubsidie voor het Jeugdwerk van de NCSV, doktoraalscriptie keuzevak vormingswerk door F.G.R. Hoefer, mei 1975
- NJG, NFJJ, ARCHIEF, IV.
  Restantdocumentatie materiaal NFJJ
  - Tijdschriften jeugdorganisaties
    - Diverse Stukken, 290
      Amsterdam Zuid jaargang 54-57, (niet helemaal compleet)
      Ameuba 1982-1986, (enkele nrs. ontbreken)
      ADW, jrg. 1940-1986
    - Diverse Stukken, 291
      Actie jrg. 11-13, 1984-1986 (enkele nrs. ontbreken)
      A 204, Berichten RCGJ Amsterdam jrg. 1983-1987
      Antropoo, 1982-1985
      Belhamel, jrg. 15-16, 1985-1986 (enkele nrs. ontbreken)
    - Diverse Stukken, 292
      Beet, NCSV, nr. 102-1917, nr. 108-1918
      Binder, jrg. 1982-1986
      Bouwstof, jrg. 1982-1984, 1986-1987
    - Diverse Stukken, 293
      Bijblijven, jrg. 15-18, 1983-1986
      CePeJ Info, jrg. 6. 1982, 8-11. 1984-1987
    - Diverse Stukken, 294
      CJB Calvinistisch Jongelings Blad, jrg. 8-11, 1984-1987
      Criterium, jrg. 10-19, 77/78-84/85
      3 K jrg. 1981-1984 (enkele nrs.)
      Fibula, jrg. 24-27, 1983-1986
    - Diverse Stukken, 295
      Daniël, Jeugdblad van de Ger. Gemeente jrg. 36-41, 1982-1987
    - Diverse Stukken, 296
      Drietakt, jrg. 1976-1981
      Gespreksstoffen, jrg. 15-22, 76/77-83/84
      Jeugd AMVJ, jrg. 39, 1983
    - Diverse Stukken, 297
      Idee, Jong Nederland, jrg. 1977-1987 (enkele nrs. ontbreken)
    - Diverse Stukken, 298
      Interim, CJV Friesland, jrg. 1976/1977-1987, jrg. 1-10 (enkele nrs. ontbreken)
    - Diverse Stukken, 299
      Inklusief, jrg. 7-9, 1977-1979, jrg, 14-16, 1984-1986
      De Jeugdherberg, jrg. 1978-1981
      JP, Infoblad Limburg, jrg. 10-14, 1982-1987
    - Diverse Stukken, 300
      Kernjournaal, jrg. 3-11. 1978-1986 (enkele nrs. ontbreken)
      Kinderklap, jrg. 1-5. 1982-1986
    - Diverse Stukken, 301
      Komby, werkblad voor handenarbeid, spel CJV, 1979-1986
    - Diverse Stukken, 302
      Kort maar krachtig, Groningen Chr. Pl. Jongeren, jrg. 4-9. 1982-1987
    - Diverse Stukken, 303
      Kontakt, kader en inf.blad CJV-PCGJ Overijssel jrg. 6-15. 1976-85/86
      Ons Kontakt, uitg. voor leiding jongens en meisjesclubs Baptisten Gem. in Ned. jrg. 22. 1982, jrg. 24-26. 1984-1986
    - Diverse Stukken, 304
      NKIJ nieuws, 1973-1975
      NKIJ nieuws, 1980-1982
      Op Weg, info. blad HGJB, 1983-1986 (niet compleet)
      Plataan, nr. 0-1. 1984, kaderblad pl. jongeren Ned. Fed. Pl. Jongeren Org.
      Waag, VCJC, jrg. 20-22. 1984-1986, (niet compleet)
    - Diverse Stukken, 305
      De Oorschelp, orgaan van de SHJO, jrg. 4-10. 1977-1982, jrg. 12-14. 1984-1986 nrs. 5 en 8 van jrg. 1986 ontbreken
      Trias, NJN, 1982-1986
    - Diverse Stukken, 306
      Sola Fide, orgaan van de NLBJ, 1973-1986 (enkele nrs. ontbreken)
    - Diverse Stukken, 307
      Programma suggesties, NBJB, jrg. 6-13. 1978-1985
      Rotonde, uitg. Ned. Fed. Pl. Jongeren Org. jrg. 4-15. 1972/73-1983/84
    - Diverse Stukken, 308
      Scouting, jrg. 6-15. 1977-1986
      Vondelvaria, Scouting NH, jrg. 8-9. 1982-1983
    - Diverse Stukken, 309
      Spelenderwijs, jrg. 3-8. 1973-1978, Uitg. CJV
      Stip, Scoutingblad voor welpen en kabouters, jrg. 1983-1985
      Tostie, uitg. JPJ, jrg. 1981-1985, (enkele nrs. ontbreken)
      Voetnoot, jongerenblad LCGJ, jrg. 84-85
    - Diverse Stukken, 310
      Salcofoon, jrg. 2-7. 1971-1976
    - Diverse Stukken, 311
      Salcofoon, jrg. 8-9. 1977-1978
      Attak, jrg. 1-7. 1972-1978
    - Diverse Stukken, 312
      Aloha, jrg. 1970-1972
      Hitweek, 10-1972
    - Diverse Stukken, 313
      Aloha, jrg. 1972-1974, nrs. van 1969
      Hitweek, jrg. 4. nrs. 16-31
    - Vervallen, 314-323
    - Diverse Stukken, 324
      Provinciale en gemeentelijke jeugdnota's, Groningen- 1972-1974, Friesland- 1972-1974, Drenthe- 1970-1971
    - Diverse Stukken, 325
      Provinciale en gemeentelijke jeugdnota's, Gelderland- 1968-1975, Overijssel- 1968-1974
    - Diverse Stukken, 326
      Provinciale en gemeentelijke jeugdnota's, Zuid-Holland- 1967-1977
    - Diverse Stukken, 327
      Provinciale en gemeentelijke jeugdnota's, Noord-Holland,- 1969-1983, Utrecht- 1965-1972
    - Diverse Stukken, 328
      Provinciale en gemeentelijke jeugdnota's, Zeeland- 1968-1974, Limburg- 1966-1973
    - Diverse Stukken, 329
      Provinciale en gemeentelijke jeugdnota's, Noord-Brabant- 1968-1975.
      Nota's jeugdtoerisme en sleep inns, 1969-1973
    - Diverse Stukken, 330
      Landelijke jeugdnota's over landelijk cq gemeentelijk/plaatselijk jeugdbeleid, 1952-1976
      Eerste deel internationaal jeugdwerk/jeugdbeleid, 1968-1975
    - Diverse Stukken, 331
      Tweede deel internationaal jeugdwerk/jeugdbeleid, 1974-1978 (WAY, Cenyc enz.)
    - NFJJ, 1979
      - 000-130, 332
      - 130.100-180, 333
      - 180-234, 334
      - 240.100-253, 335
      - 260-331, 336
      - 331.100-333140, 337
      - 333.150-335, 338
      - 335.150-338.180, 339
      - 339-360, 340
      - 360.100-170.110 jan./juni, 341
      - 370.110-juli/dec.-370.300, 342
      - 400-410, 343
      - 410.100-520.100, 344
      - 520.200-531, 345
      - 531.100-601, 346
      - 602-926.300, 347
      - 927-927.100, 348
      - 927.1.1-928.500, 349
      - 932-941.700, 350
      - 941.800-943, 351
      - 944-950, 352
      - 951-980, 353
  - Nederlandse Federatie Jeugd- en Jongerenwerk
    Dozen met NJG/NFJJ Archief over de jaren 1975-1979, Arch.nr.: 950 is archief NJG, tot 1976, 940, is NFJJ vanaf 1976
    - NJG, 1975
      - 000-140, 354
      - 140.100-240.200, 355
      - 242-280.100, 356
      - 281-311, 357
      - 322-334.100, 358
      - 334.200-351.300, 359
      - 352.200-354, 360
      - 354.100-420, 361
      - 430, 362
      - 440-500, 363
      - 520-531, 364
      - 532-912.200, 365
      - 912.500-912.9.1., 366
      - 912.900-920, 367
      - 920.100-926, 368
      - 926.100-927.300, 369
      - 927.3.1.-951.300, 370
      - 951.3.4.-953.100, 371
      - 954-960, 372
      - 961-990, 373
    - Offsetstukken
      Archiefnr. 940.200 nr. 374-384
      - 1980, 374-375
        - 080/1-180/330, 374
        - 080/331-080/625, 375
      - 1981, 376-377
        - 081/1-081/500, 376
        - 081/501-081/796, 377
      - 1982, 378-379
        - 082/1-082/410, 378
        - 082/411-082/682, 379
      - 1983, 380-381
        - 083/1-083/450, 380
        - 083/451-083/605, 084/1-084/210, 381
      - 1984, 084/211-084/651, 382
      - 1985, 383-384
        - 085/1-085/340, 383
        - 085/341-085/579, 384
    - NFJJ, 1976
      - 000-120, 385
      - 130-230.200, 386
      - 232-242, 387
      - 250-263.200, 388
      - 264-331.290, 389
      - 331.300-333.150, 390
      - 334-336, 391
      - 336.120-353.100, 392
      - 353.300, 393
      - 353.400-355, 394
      - 360-370.400, 395
      - 400-420, 396
      - 420.100-531 jan./juni, 397
      - 531 juli/dec.-911, 398
      - 911.100-927, 399
      - 927.100-928.200, 400
      - 928.300, 401
      - 928.3.2.-940, 402
      - 920.100-941.9.1., 403
      - 942-943, 404
      - 944-952.100, 405
      - 953-980, 406
    - NFJJ, 1977
      - 000-120.100, 407
      - 130-131, 408
      - 140-261, 409
      - 263-331.140, 410
      - 331.160-333, 411
      - 333.100-334, 412
      - 334.100-339, 413
      - 340-353.300, 414
      - 353.500-370, 415
      - 370.100-410, 416
      - 410.100-520.100, 417
      - 531-810, 418
      - 840-927, 419
      - 927.100-928 jan./maart, 420
      - 928 apr./dec.-928.300, 421
      - 928.3.2.-941.800, 422
      - 942-945.100, 423
      - 946-970, 424
    - NFJJ, 1978
      - 000-130.200, 425
      - 131-200, 426
      - 210-252, 427
      - 260-331, 428
      - 331.110-333.130, 429
      - 333.110-334 jan./juni, 430
      - 334 juli/dec.-340.100, 431
      - 341-370, 432
      - 370.100-410, 433
      - 410-420.300, 434
      - 420.400-531, 435
      - 531-531.300, 436
      - 531.400-820, 437
      - 900-927, 438
      - 927.100-927.200, 439
      - 927.400-928.200, 440
      - 928.300-941.800, 441
      - 941.900-943 jan./juni, 442
      - 943 juli/dec.-946, 443
      - 947-970, 444
    - Stencils / Offsetstukken 1, Arch.nr. 940.200
      - Stencils 1967
        - W 1-W 500, 445
        - W 501-W 950, 446
        - W 951-W 1314, 447
      - Stencils 1968